臺灣高等法院民事裁定
110年度抗字第213號
抗  告  人  台灣中油股份有限公司


法定代理人  李順欽    均同上

上列抗告人因與相對人台境企業股份有限公司間請求給付工程款
等事件，對於中華民國109年3月12日臺灣臺北地方法院109年度
建字第62號裁定提起抗告，經臺灣新竹地方法院檢送本院，本院
裁定如下：
    主      文
抗告駁回。
抗告訴訟費用由抗告人負擔。 
    理      由
一、抗告人之法定代理人原為歐嘉瑞，於民國（下同）110年2月
    18日變更為李順欽，有新聞報導及公司主管列表在卷可證，
    並經本院裁定由李順欽承受訴訟，續行本件抗告程序。合先
    敘明。
二、按提起抗告，應於裁定送達後10日之不變期間內為之，民事
    訴訟法第487條前段定有明文；又抗告不合法者，抗告法院
    應以裁定駁回之，為民事訴訟法第495條之1第1項準用第444
    條第1項前段所明定。又更正裁定，並非法院就事件之爭執
    重新為裁判，不過將裁判中誤寫、誤算或其他類此之顯然錯
    誤，加以更正，使裁判中所表示者，與法院本來之意思相符
    ，原裁判之意旨，並未因而變更。故更正裁定溯及於為原裁
    判時發生效力。亦即原裁判之效力，不因更正裁定而受影響
    。對原裁判上訴或抗告之不變更期間，自不因更正裁定而延
    長（最高法院79年台聲字第349號判決先例、98年度台上字
    第1096號判決參照）。
三、經查，相對人台境企業股份有限公司於109年2月27日向臺灣
    臺北地方法院（下稱原法院）起訴請求抗告人給付工程款等
    事件（下稱系爭事件），係以「戴謙」為抗告人之法定代理
    人（見原法院109年度建字第62號卷㈠第9頁），經原法院以1
    09年3月12日109年度建字第62號裁定（即原裁定）移送臺灣
    新竹地方法院（下稱新竹地院）審理，並將原裁定正本於10
    9年3月19日送達抗告人公司所在地高雄市○○區○○路0號（見
    原法院109年度建字第62號卷㈡第7頁、第11至12頁、第15頁
    ），原法院於109年4月10日將系爭事件卷宗移送予新竹地院
    。抗告人之訴訟代理人丁福慶律師，於同年4月20日具狀向
    新竹地院提出其經抗告人當時現任法定代理人歐嘉瑞委任為
    系爭事件訴訟代理人之委任狀，並聲請新竹地院將起訴狀繕
    本先行寄送予其收受（見新竹地院109年度建字第15號卷第1
    3至15頁），嗣新竹地院以原裁定尚未合法送達予抗告人當
    時現任法定代理人歐嘉瑞收受為由，將系爭事件卷宗退回原
    法院（見原法院109年度建字第62號卷㈡第21頁）。經查抗告
    人之法定代理人，係於起訴前之108年3月4日由「戴謙」變
    更為「歐嘉瑞」，有抗告人公司基本資料及新聞稿在卷可證
    （見原法院109年度建字第62號卷㈡第7頁、本院卷第17頁）
    ，堪認原裁定當事人欄關於抗告人法定代理人「戴謙」之記
    載，有民事訴訟法第232條第1項所定之顯然錯誤，且此部分
    業經原法院於109年6月22日裁定更正為「歐嘉瑞」（見原法
    院109年度建字第62號卷㈡第67頁），並經原法院將原裁定及
    該更正裁定之正本於同年6月30日送達予抗告人之訴訟代理
    人丁福慶律師收受在案（見原法院109年度建字第62號卷㈡第
    71頁），固未對抗告人當時現任法定代理人歐嘉瑞為送達，
    惟按民事訴訟法第132條規定：「訴訟代理人受送達之權限
    未受限制者，送達應向該代理人為之。但審判長認為必要時
    ，得命送達於當事人本人。」，故當事人委任有訴訟代理人
    ，且訴訟代理人受送達之權限未受限制者，除審判長酌量情
    形，認有送達於本人之必要，得以裁定命送達於當事人本人
    外，送達應向有收受權限之訴訟代理人為之（本院暨所屬法
    院103年法律座談會民事類提案第27號決議參照），而依上
    開委任狀（見新竹地院109年度建字第15號卷第15頁），本
    件抗告人委任丁福慶律師為系爭事件之訴訟代理人，丁福慶
    律師受送達之權限並未受限制，且查新竹地院、原法院之審
    判長均未曾裁定命送達於抗告人本人，是該更正裁定於109
    年6月30日經抗告人訴訟代理人丁福慶律師收受，即已對抗
    告人生合法送達效力，且依首揭說明，該更正裁定並非原法
    院就系爭事件之爭執重新為裁判，原裁定之意旨，並未因而
    變更，故更正裁定溯及於為原裁定時發生效力，亦即原裁定
    之效力，不因更正裁定而受影響，對原裁定抗告之不變期間
    ，不因更正裁定而延長，是本件抗告人對原裁定之抗告不變
    期間，仍應自抗告人收受原裁定正本之翌日即109年3月20日
    起算10日之不變期間，又抗告人公司設於高雄市楠梓區（當
    時尚未指定送達處所），非設於原法院管轄區域內，依法院
    訴訟當事人在途期間標準第3條第1款第1目之規定，加計在
    途期間6日，抗告人至遲應於同年4月4日前提起抗告，然因
    當日（星期六）及次日均為休息日（見本院卷第21至22頁）
    ，因此應順延至同年4月6日（星期一），而抗告人遲至110
    年1月28日始向新竹地院對原裁定提起抗告，有抗告人所具
    民事抗告狀上之新竹地院收狀日期可憑（見本院卷第9頁）
    ，顯已逾對原裁定之抗告不變期間，依上開說明，自應予以
    駁回。
四、據上論結，本件抗告為不合法，爰裁定如主文。 
中　　華　　民　　國　　110 　年　　3 　　月　　5 　　日
                  民事第十九庭
                      審判長法  官  魏麗娟
                            法  官  張婷妮
                            法  官  陳慧萍
正本係照原本作成。
不得再抗告。
中　　華　　民　　國　　110 　年　　3 　　月　　5 　　日

　　　　　　　　　　　　　  書記官  任正人